臺灣臺北地方法院刑事判決　　　　　　　　　　　　　九十三年度簡上字第六一號
　　上　訴　人　臺灣臺北地方法院檢察署檢察官
　　被　　　告　甲○○　二十八.
右列被告因毒品危害防制條例案件，上訴人對於本院九十三年二月十九日所為之九十
三年度簡字第二一一號第一審判決提起上訴，（聲請簡易判決處刑案號：九十二年度
毒偵字第一０四一號），本院管轄第二審之合議庭判決如左：
    主  文
原判決撤銷。
甲○○連續施用第二級毒品，累犯，處有期徒刑陸月，如易科罰金，以佰元折算壹
日。扣案之第二級毒品安非他命壹包（警秤淨重零點陸公克）、甲基安非他命壹包（
淨重零點壹捌公克、驗餘淨重零點壹柒公克）均沒收銷燬之。
    事  實
一、甲○○於八十八年間因毒品危害防制條例案件，經臺灣士林地方法院以八十八年
    度訴字第三六六號判處有期徒刑四月，甫於九十年三月二十九日易科罰金執行完
    畢，仍不知悔改，前因施用毒品案件，經臺灣士林地方法院於八十七年十月二十
    四日以八十七年度毒聲字第八四九號裁定送觀察、勒戒後，認無繼續施用毒品傾
    向，由臺灣士林地方法院檢察署檢察官於八十七年十一月十三日以八十七年度偵
    字第一００四四號為不起訴處分，又因施用第二級毒品安非他命，經臺灣士林地
    方法院於八十八年二月二十六日以八十八年度毒聲字第四二四號裁定送觀察、勒
    戒後，認有繼續施用毒品傾向，經同院於八十八年四月十九日以八十八年度毒聲
    字第七三六號裁定令入戒治處所施以強制戒治，嗣經同院以八十八年度毒聲字第
    一六六三號裁定停止戒治，所餘期間付保護管束，又經同院於八十九年一月三十
    一日裁定撤銷停止戒治，於九十年一月四日強制戒治執行完畢。惟甲○○仍未戒
    除毒癮，復基於施用第二級毒品安非他命之概括犯意，先於九十一年十一月五日
    五時許，在臺北市大同區蘭州公園廁所內施用第二級毒品安非他命，為警於九十
    一年十一月六日一時五十分許，在臺北市○○區○○路、民生東路口查獲，並扣
    得安非他命一包（淨重０‧六公克）；次於九十二年九月二十四日上午某時，在
    臺北市○○區○○街某電動玩具店內，施用第二級毒品安非他命，為警於九十二
    年九月二十五日下午七時許，在臺北市中山區○○○路七十號二樓查獲，並扣得
    甲基安非他命一包（淨重０‧一八公克）。
二、案經臺北市政府警察局中山分局、大安分局報告臺灣臺北地方法院檢察署檢察官
    偵查起訴及移送併案審理。
    理  由
一、被告經合法傳喚，無正當理由不到庭，惟右開犯罪事實，業據被告於警訊、偵查
    中坦承不諱（九十二年度毒偵字第一０四一號偵卷第八頁、九十一年度核退字第
    三七八六號偵卷第五頁、九十二年度核退字第二八二七號偵卷第二頁），且有左
    列事證可稽：
  (一)被告九十一年十一月六日為警查獲時採集尿液送驗結果，呈安非他命陽性反應，
    此有臺灣尖端先進生技醫藥股份有限公司濫用藥物檢驗報告在卷可稽（九十二年
    度毒偵字第一０四一號偵卷第三頁），且有安非他命一包扣案及照片二幀在卷可
    證（見九十一年度核退字第三七八六號偵卷第十九頁之九十一年度藍保管字第二
    六三七號贓證物品清單、同偵卷第十三頁），而扣案透明晶體經鑑驗結果，呈安
    非他命反應，淨重０‧六公克，有臺北市政府警察局中山分局查獲涉嫌毒品危害
    防制條例毒品初步鑑驗報告單附卷可按（同偵卷第十二頁），足認被告自白於九
    十一年十一月五日五時許，在臺北市大同區蘭州公園廁所內施用第二級毒品安非
    他命等情，與事實相符。
  (二)被告九十二年九月二十五日為警查獲時採集尿液送驗結果，安非他命及甲基安非
    他命藥物皆呈陽性反應，此有明生生物科技股份有限公司濫用藥物檢體檢驗報告
    附卷可稽（九十三年度毒偵字第二九六號偵卷第三頁），且有甲基安非他命一包
    扣案可證（見九十三年度毒偵字第二九六號偵卷第六頁之九十二年度藍保管字第
    二七八０號贓證物品清單），而扣案透明晶體經臺北市政府警察局鑑驗結果，檢
    出第二級毒品甲基安非他命成分，此有該局鑑驗通知書附卷為憑（同偵卷第四九
    頁），足認被告自白於九十二年九月二十四日上午某時，在臺北市○○區○○街
    某電動玩具店內施用第二級毒品情節，亦符真實。
  (三)而被告前因施用毒品案件，經臺灣士林地方法院以八十七年度毒聲字第八四九號
    裁定送觀察、勒戒後，認無繼續施用毒品傾向，由臺灣士林地方法院檢察署檢察
    官於八十七年十一月十三日以八十七年度偵字第一００四四號為不起訴處分，又
    因施用第二級毒品安非他命，經臺灣士林地方法院以八十八年度毒聲字第四二四
    號裁定送觀察、勒戒後，認有繼續施用毒品傾向，經同院以八十八年度毒聲字第
    七三六號裁定令入戒治處所施以強制戒治，嗣經裁定停止戒治，所餘期間付保護
    管束，又經同院於八十九年一月三十一日裁定撤銷停止戒治，於九十年一月四日
    強制戒治執行完畢等情，有臺灣高等法院被告全國前案紀錄表、不起訴處分書（
    九十二年度毒偵字第一０四一號偵卷第三三頁）附卷可稽，被告本件施用毒品係
    屬三犯，亦堪採認。
  (四)綜上，本件事證明確，被告犯行可以認定。
二、按毒品危害防制條例業於九十二年六月六日修正通過，同年七月九日以華總一義
    字第０九二００一二一九三０號總統令公布，該條例第三十六條規定自公布後六
    個月施行，即自九十三年一月九日起施行，本次修法目的係鑑於初犯施用毒品行
    為，經觀察、勒戒後，無繼續施用毒品傾向，經不起訴處分者，五年內再犯率甚
    高，原據以實施之觀察、勒戒既已無法收其實效，故不再施以觀察、勒戒或強制
    戒治之保安處分，逕施以徒刑之刑事處遇程序。本件被告三犯施用毒品，不論依
    修正前或修正後之毒品危害防制條例規定，均應由檢察官提起公訴。又毒品危害
    防制條例第十條第二項關於施用第二級毒品規定之犯罪構成要件及刑罰並無任何
    修正變更，依刑法第二條第一項前段規定，自應適用裁判時之規定處罰。核被告
    所為，係犯毒品危害防制條例第十條第二項施用第二級毒品罪。被告施用前後持
    有第二級毒品安非他命、甲基安非他命之低度行為，為其施用之高度行為所吸收
    ，不另論罪。被告先後二次犯行，時間緊接，方法相同，觸犯構成要件相同之罪
    名，顯係基於概括犯意為之，為連續犯，依刑法第五十六條第一項之規定，以一
    罪論，並加重其刑。被告九十二年九月二十四日上午某時在臺北市○○區○○街
    某電動玩具店內施用第二級毒品安非他命犯行雖未據起訴，然與已起訴之部分為
    連續犯，有裁判上一罪關係，應為起訴效力所及，本院自得併予審究。被告於八
    十八年間因毒品危害防制條例案件，經臺灣士林地方法院以八十八年度訴字第三
    六六號判處有期徒刑四月，甫於九十年三月二十九日易科罰金執行完畢，有臺灣
    高等法院被告全國前案紀錄表附卷可稽，五年內再犯本件最重本刑有期徒刑以上
    之罪，為累犯，應依刑法第四十七條之規定，遞加重其刑。
三、原審以被告罪證明確，予以論罪科刑，固非無見，然原審未及審酌被告屬連續犯
    之九十二年九月二十四日該次犯行，則原判決仍屬無可維持，應予撤銷改判。爰
    審酌被告犯罪後坦承犯行，態度尚稱良好，然被告前因施用毒品，經施以強制戒
    治，仍未戒除毒癮，顯見自制力甚低，暨被告之生活狀況、品行、智識程度、犯
    罪之動機、目的、手段、所生危害等一切情狀，量處如主文所示之刑。扣案之安
    非他命一包（警秤淨重０‧六公克）、甲基安非他命一包（淨重０‧一八公克，
    驗餘淨重０‧一七公克），為查獲之毒品，應依毒品危害防制條例第十八條第一
    項前段規定，沒收銷燬之。
四、被告經合法傳喚，無正當理由不到庭，依刑事訴訟法第四百五十五條之一第三項
    、第三百七十一條之規定，不待其陳述逕行判決。
據上論斷，應依刑事訴訟法第四百五十五條之一第一項、第三項、第三百六十九條第
一項、第三百七十一條，毒品危害防制條例第十條第二項、第十八條第一項前段，刑
法第二條第一項前段、第十一條、第五十六條、第四十七條、第四十一條第一項前段
，罰金罰鍰提高標準條例第二條，判決如主文。
本案經檢察官陳麗芬到庭執行職務
中　　　華　　　民　　　國　　九十三　　年　　　五　　　月　　二十六　　日
                                    臺灣臺北地方法院刑事第五庭
                                        審判長法  官  黃程暉
                                              法  官  楊晉佳
                                              法  官  高偉文
右正本證明與原本無異。
不得上訴。
                                              書記官  張華瓊
中　　　華　　　民　　　國　　九十三　　年　　　五　　　月　　二十六　　日
附錄本案論罪科刑法條全文
毒品危害防制條例第十條
施用第一級毒品者，處六月以上五年以下有期徒刑。
施用第二級毒品者，處三年以下有期徒刑。
